臺灣臺南地方法院刑事判決           100年度交簡上字第22號
上  訴  人  臺灣臺南地方法院檢察署檢察官
被      告  薛力魁
上列上訴人因被告過失傷害案件，不服中華民國100年1月16日本
院99年度交簡字第2085號刑事簡易判決（聲請簡易判決處刑案號
：99年度偵字第 10424號），提起上訴，被告於本院審理中就被
訴犯罪事實為有罪之陳述，本院管轄之第二審合議庭裁定改行簡
式審判程序，判決如下：
    主  文
上訴駁回。
薛力魁緩刑貳年。
    事實及理由
一、本案經本院審理結果，認第一審判決以被告薛力魁觸犯刑法
    第284條第1項前段之過失傷害罪，依刑事訴訟法第449條第1
    項前段，刑法第 284條第1項前段、第62條前段、第41條第1
    項前段，道路交通管理處罰條例第86條第 1項，刑法施行法
    第1條之1，逕以簡易判決判處被告拘役55日，並諭知易科罰
    金之折算標準，其認事用法及量刑均無不當，應予維持，並
    引用第一審判決書記載之事實、證據及理由（如附件）。
二、檢察官據告訴人張金派之請求提起上訴，其上訴意旨以：被
    告自車禍發生後，尚未與告訴人達成和解，原審量刑過輕為
    由，求予將原判決撤銷改判。惟關於刑之量定，係實體法上
    賦予法院得為自由裁量之事項，倘其未有逾越法律所規定之
    範圍，除顯有失出失入等科罰與罪責不相當之情形外，應予
    尊重，不得任意加以指摘。查原審既已就被告犯行之不法內
    涵相關之一切情狀為謹慎之裁量，並無違法或顯然失出失入
    ，亦無何科罰與罪責不相當之瑕疵可指，檢察官上訴指摘原
    審法院量刑過輕，自難認為有理由，應予駁回。
三、末查被告前未曾受刑之宣告，素行良好，有臺灣高等法院被
    告前案紀錄表在卷可憑，其因一時過失駕駛行為，罹此刑章
    ，經此偵審科刑教訓，當知警惕，信無再犯之虞，本院復審
    酌被告於本院審理中，業與告訴人達成和解，並已將和解金
    支付完畢，告訴人因此具狀撤回告訴，有告訴人出具之刑事
    撤回告訴狀一紙在卷可參（見本院卷第71頁），因認所宣告
    之刑以暫不執行為適當，爰併諭知緩刑2年，以勵自新。
據上論斷，應依刑事訴訟法第 455條之1第1項、第3項、第364條
、第273條之1第1項、第368條，刑法第74條第1項第1款，判決如
主文。
本案經檢察官莊玲如到庭執行職務
中    華    民    國   100    年    8     月    9     日
                  刑事第十四庭  審判長法  官  陳金虎
                                      法  官  孫淑玉
                                      法  官  周紹武
以上正本證明與原本無異
本判決不得上訴。
                                      書記官  徐晨芳
中    華    民    國   100    年    8     月    9     日
附錄本案論罪科刑法條全文：
中華民國刑法第284條第1項前段
因過失傷害人者，處6月以下有期徒刑、拘役或5百元以下罰金，
致重傷者，處1年以下有期徒刑、拘役或5百元以下罰金。